【裁判字號】    94,簡上,961
【裁判日期】    950127
【裁判案由】    毒品危害防制條例
【裁判全文】
臺灣高雄地方法院刑事判決             94年度簡上字第961號
上  訴  人  臺灣高雄地方法院檢察署檢察官
被      告  乙○○
                    樓
                    （現另案於臺灣高雄監獄執行中）
上列上訴人因被告違反毒品危害防制條例案件，不服本院高雄簡
易庭94年度簡字第4853號中華民國94年9 月15日刑事簡易判決（
原起訴案號：94年度毒偵字第5688號），提起上訴及移送併辦（
94年度毒偵字第7774及9137號），本院管轄之第二審合議庭認不
得以簡易判決處刑，改依通常程序為第一審之審判，嗣被告就犯
罪事實為有罪之陳述，並聽取當事人之意見後，裁定改依簡式審
判程序，判決如下：
    主  文
原判決撤銷。
乙○○連續施用第二級毒品，累犯，處有期徒刑捌月。
扣案之甲基安非他命貳包（合計驗後含袋毛重零點伍公克）及殘
留甲基安非他命之玻璃球管壹支，均沒收銷燬之。
    事  實
一、乙○○於民國89年間因無故離役及違反毒品危害防制條例案
    件，分別經國防部南部地方軍事法院於89年12月19日以89年
    度和判字第412 號判處有期徒刑8 月確定、本院90年5 月28
    日以89年度易字第4834號判處有期徒刑5 月確定，經裁定應
    執行有期徒刑1 年，於91年8 月17日執行完畢。
二、乙○○前因施用毒品案件，經本院以87年度毒聲字第3623號
    裁定送觀察、勒戒後，認有繼續施用毒品之傾向，以88年度
    毒聲字第1908號裁定令入強制戒治處所施以強制戒治，嗣無
    繼續戒治之必要，於88年8 月13日停止戒治出所，所餘期間
    付保護管束，於89年3 月9 日期滿未經撤銷保護管束，視為
    執行完畢，由臺灣高雄地方法院檢察署檢察官於89年4 月18
    日，以89年度戒毒偵字第384 號不起訴處分。詎乙○○明知
    甲基安非他命分別經公告列為毒品危害防制條例第2 條第2
    項第2 款之第二級毒品，不得非法持有、施用，仍不知悔改
    ，於上開強制戒治執行完畢釋放後5 年內，基於施用第二級
    毒品甲基安非他命之概括犯意，自94年5 月20日晚上8 時許
    起至94年10月10日晚上某時許止，在其位於高雄縣鳳山市○
    ○路○段162 巷6 之2 號住處及高雄、屏東縣市等不特定地
    點，以玻璃吸食器燒烤吸食其霧化氣體之方式，約1 個星期
    施用1 次，連續施用第二級毒品甲基安非他命多次。嗣分別
    於(一)、94年5 月23日5 時許，在屏東縣東港鎮○○路25 之
    149 號前為警查獲；(二)、94年6 月17日12時10分許，為警搜
    索其上址住處，並扣得其所有甲基安非他命1 包（驗後含袋
    毛重0.2 公克）及殘留甲基安非他命之玻璃球管1 支；(三)、
    94年10月12日凌晨0 時50分許，在高雄縣鳳山市○○路與濱
    山街口查獲，並扣得其所有甲基安非他命1 包（驗後含袋毛
    重0.3 公克），並經其同意採尿送驗後，始悉上情。
三、案經高雄縣政府警察局鳳山分局、屏東縣警察局東港分局報
    請臺灣高雄地方法院檢察署檢察官偵查起訴暨移送併辦。
    理  由
壹、程序方面：
一、按除被告所犯為死刑、無期徒刑、最輕本刑為三年以上有期
    徒刑之罪或高等法院管轄第一審案件者外，於法院行準備程
    序進行中，被告先就被訴事實為有罪之陳述時，審判長得告
    知被告簡式審判程序之旨，並聽取當事人、代理人、辯護人
    及輔佐人之意見後，裁定進行簡式審判程序；且受命法官行
    準備程序，與法院或審判長有同一之權限；又簡式審判程序
    之證據調查，不受刑事訴訟法第159 條第1 項、第161 條之
    2 、第161 條之3 、第163 條之2 及第164 條至第170 條規
    定之限制，刑事訴訟法第273 條之1 第1 項、第279 條第2
    項前段、第273 條之2 分別定有明文。
二、查本件被告乙○○所犯為死刑、無期徒刑、最輕本刑為3 年
    以上有期徒刑以外之罪，且非高等法院管轄第一審之案件，
    其於準備程序中就前揭被訴事實為有罪之陳述，經法官告知
    簡式審判程序之旨，並聽取公訴人及被告之意見後，本院認
    無不得或不宜改依簡式審判程序進行之處，爰依前揭規定，
    經本院合議庭裁定進行簡式審判程序，核先敘明。
貳、實體方面：
一、前揭事實，業據被告乙○○於本院審理中坦承不諱，且被告
    先後於94年5 月23日、94年6 月17日及94年10月12日為警採
    集尿液送驗結果，均呈甲基安非他命陽性反應，有台灣檢驗
    科技股份有限公司94年6 月13日（檢體編號：東檢94144 號
    ）、94年7 月6 日編號（檢體編號：鳳警421 號）及94年10
    月26日（檢體編號：鳳警704 號）濫用藥物尿液檢驗報告各
    1 份附卷可稽，又警方於94年6 月17日查獲被告時，尚扣得
    白色晶體1 包（驗後含袋毛重0.2 公克）及玻璃球管1 支，
    及94年10月12日查獲扣得白色晶體1 包（驗後含袋毛重0.3
    公克），上開物品經送驗結果，均呈甲基安非他命陽性反應
    ，有高雄醫學大學附設中和紀念醫院94年8 月30日編號0000
    -000、0000-000號檢驗報告及94年12月19日編號0000-000號
    3 份存卷足據，堪信被告之自白與事實相符，其確有連續施
    用甲基安非他命之行為無疑。又被告前因施用毒品案件，經
    本院以87年度毒聲字第3623號裁定送觀察、勒戒後，認有繼
    續施用毒品之傾向，以88年度毒聲字第1908號裁定令入強制
    戒治處所施以強制戒治，嗣無繼續戒治之必要，於88年8 月
    13 日 停止戒治出所，所餘期間付保護管束，於89年3 月9
    日期滿未經撤銷保護管束，視為執行完畢，由臺灣高雄地方
    法院檢察署檢察官於89年4 月18日，以89年度戒毒偵字第38
    4 號不起訴處分，此有臺灣高雄地方法院檢察署刑案資料查
    註紀錄表及臺灣高等法院前案紀錄表各1 份在卷足按。綜上
    所述，被告於強制戒治執行完畢釋放後5 年內，再犯本案施
    用第一、二級毒品犯行，事證明確，應依法論科。
二、按甲基安非他命為毒品危害防制條例第2 條第2 項第2 款所
    明定之第二級毒品。核被告所為，係犯同條例第10條第2 項
    施用第二級毒品罪。被告持有第二級毒品甲基安非他命後進
    而施用，持有之低度行為為施用之高度行為所吸收，不另論
    持有第二級毒品之罪。其先後多次施用第二級毒品，時間緊
    接，手法相同，所犯係構成要件相同之罪名，顯係基於概括
    犯意反覆為之，為連續犯，依刑法第56條之規定，論以一罪
    ，並加重其刑。另(一)、併案部分（即94年5 月23日及94年10
    月12日查獲部分）雖未據起訴，然該部分與檢察官起訴之施
    用第二級毒品罪部分，均具有連續犯之裁判上一罪關係；(二)
    、被告於本院審理中自白自94年5 月20日晚上8 時許起至94
    年10月10日晚上某時止，連續施用第二級毒品多次，依刑事
    訴訟法第267 條之規定，均應為起訴效力所及，本院自應併
    予審究。查被告前於89年間因無故離役及違反毒品危害防制
    條例案件，分別經國防部南部地方軍事法院於89年12月19日
    以89年度和判字第412 號判處有期徒刑8 月確定、本院90年
    5 月28日以89年度易字第4834號判處有期徒刑5 月確定，經
    裁定應執行有期徒刑1 年，於91年8 月17日執行完畢，有卷
    附臺灣高等法院被告前案紀錄表1 份可按，其受有期徒刑之
    執行完畢，5 年以內再犯本件有期徒刑以上之罪，為累犯，
    依法加重其刑，並遞加之。
三、被告犯罪事證既已明確，原審予以論罪科刑，固非無見。惟
    原審僅就被告於94年6 月16日20時許之施用第二級毒品犯行
    論罪科刑，未論及事實欄所載之其餘犯罪事實，尚有未洽，
    自應由本院將原判決撤銷改判。爰審酌被告前因施用毒品案
    件，經觀察、勒戒及強制戒治執行完畢釋放後，仍未能徹底
    戒絕毒品，復犯本案施用毒品罪，且每星期施用1 次，顯見
    其無戒毒悔改之意，惟念其施用毒品乃自戕一己之身體健康
    ，尚未對他人造成危害，且犯後已坦承犯行，態度良好等一
    切情狀，量處如主文第2 項所示之刑。
四、扣案之白色晶體2 包（驗後含袋毛重分別為0.2 公克、0.3
    公克，合計毛重0.5 公克），均確係第二級毒品甲基安非他
    命（甲基安非他命毒品附著於包裝上剝離不易，應將包裝之
    整體視為甲基安非他命毒品），有前開高雄醫學大學附設中
    和紀念醫院報告2 紙在卷可稽，且為本件被告施用第二級毒
    品甲基安非他命所用之毒品，此經被告於本院審理中供承無
    訛；另扣案殘留甲基安非他命之玻璃球管1 支，亦有前開高
    雄醫學大學附設中和紀念醫院報告1 紙在卷可按，已難與第
    二級毒品甲基安非他命析離而應一體視同毒品，亦屬查獲之
    第二級毒品，且亦為供本件被告施用第二級毒品甲基安非他
    命所用之物，業據被告供陳在卷，故前開毒品及吸食器等物
    ，均應依毒品危害防制條例第18條第1 項前段規定，不問屬
    於犯人與否，沒收銷燬之；而送驗時所耗損之毒品既已滅失
    ，爰不另為沒收銷燬之諭知，附此敘明。
五、按檢察官聲請以簡易判決處刑之案件，經法院認為有第451
    條之1 第4 項但書之情形者，應適用通常訴訟程序審判之，
    刑事訴訟法第452 條定有明文；且對於簡易判決之上訴，準
    用刑事訴訟法第3 編第1 章及第2 章之規定。管轄第二審之
    地方法院合議庭受理簡易判決上訴案件，應依通常程序審理
    。其認案件有刑事訴訟法第452 條之情形者，應撤銷原判決
    ，逕依通常程序為第一審判決，法院辦理刑事訴訟簡易程序
    案件應行注意事項第14項亦有規定。查本案本院於審判中發
    現被告尚有其他具裁判上一罪之犯罪事實，不宜量處得易科
    罰金之刑或宣告緩刑，足認檢察官聲請以簡易判決處刑為不
    適當，而有刑事訴訟法第451 條之1 第4 項但書第2 款之情
    形，依前揭法律規定，應由本院合議庭逕依通常程序審理後
    ，而為第一審之判決，檢察官或被告如不服本判決，仍得於
    法定上訴期間內，向管轄之第二審法院提起上訴，附此敘明
    。
據上論斷，應依刑事訴訟法第455 條之1 第1 項、第3 項、第45
2 條、第451 條之1 第4 項但書第2 款、第369 條第1 項前段、
第364 條、第299 條第1 項前段，毒品危害防制條例第10條第2
項、第18條第1 項前段，刑法第11條、第56條、第47條、第51條
第5 款，判決如主文。
本案經檢察官甲○○到庭執行職務。
中    華    民    國    95    年    1     月    27    日
                  刑事第十五庭審判長  法  官  唐照明
                                      法  官  呂憲雄
                                      法  官  陳筱蓉
以上正本證明與原本無異。
如不服本判決，應於收受送達後10日內向本院提出上訴書狀。
中    華    民    國    95    年    1     月    27    日
                                      書記官  梁瑜玲
附錄本案論罪科刑法條全文：
毒品危害防制條例第10條
施用第一級毒品者，處六月以上五年以下有期徒刑。
施用第二級毒品者，處三年以下有期徒刑。


司法院資訊處製作；財團法人民間司法改革基金會備份。
